---
title: "Proyecto 2"
output: html_notebook
---

```{r}
library(corrplot)
library(dplyr)
library(tidyr)
library(ggplot2)
library(MASS)
library(Boruta)
library(gridExtra)
```
##Cargando Data Set
```{r}
data <- read.csv("../Input2/glass.csv")
data$Type <- as.factor(data$Type)
```

##Analisis del tipo de dato del data set
```{r}
glimpse(data)
```
##Analisis descriptivo basico 
```{r}
summary(data)
```

##Encontrando datos faltantes segun columna
```{r}
colSums(is.na(data))
```
##Encontrando filas duplicadas
```{r}
anyDuplicated(data)
```
##Removiendo datos duplicados
```{r}
data <- data[!duplicated(data),]
glimpse(data)
#Paso de tener 214 observaciones a 213 observaciones
```
##Contando cuantas observaciones hay por cada tipo de la columna Type
```{r}
table(data$Type)
```

##Graficando tipos de vidrios
```{r}
q<-ggplot(data)
q<-q+aes(x=Type,fill=Type)
q<-q+geom_bar()
q<-q+xlab("Tipos de Vidrios")
q<-q+ylab("Cantidad")
q<-q+ggtitle("frecuencia de Tipos de Vidrios",subtitle = "2021")
q<-q+coord_flip()
q
#barplot(data$Type)
```


##grafico Boxplot para analizar la normalidad de los datos, ver datos atipicos escepto la columna Type
```{r}
library(car)
Boxplot(data[,1:9])
```
##Analisis de datos Multivaraidos
##Grafico de Correlacion
```{r}
correl <- cor(data[,1:9])
corrplot(correl)
##Exites una correlacion fuerte entre RL y Ca
```
##Analsis de comportamiento normal de la variable Rl en funcion del Type
```{r}
Boxplot(data$RI~data$Type)
```

##Contando el numero de participacion de cada elemento en el Vidrio
```{r}
data_only_elements <- data[, which(!(names(data) %in% c('RI','Type')))]
element_samples <- apply(data_only_elements!=0, 2, sum)
element_samples
#Na,Al,Si,Ca participan en todo los tipos escepto Mg,K,Ba y Fe que tienen una participacion menor de su muestra de 213
```

```{r}
barplot(element_samples)
abline(h=nrow(data), lty=2, col="blue")
```

```{r}
H<-(data[, which(!(names(data) %in% c('RI', 'Type')))] > 0) %>% as.data.frame() %>% cbind(Type=data$Type) %>% group_by(Type) %>% summarise(Na=sum(Na), Mg=sum(Mg), Al=sum(Al), Si=sum(Si), K=sum(K), Ca=sum(Ca), Ba=sum(Ba), Fe=sum(Fe))
H
```



```{r}
df <- data.frame(Tipos = c("Na","Mg","Al","Si","K","Ca","Ba","FE"),
                 num = c(69,69,69,69,68,69,3,25 ))
# df <- as.list(df) # Equivalente

barplot(height = df$num, names = df$Tipos,
        col = c("red", "green", "white", "blue","red", "green", "white", "blue"),main = "Grafico de tipo 1 segun sus componentes",xlab = "quimicos",ylab = "frecuencia")
```


##GRACIFIACNDO LA CANTIDAD DE ELEMENTOS SEGUN SU TIPO AL 100%
```{r}
data_weight <- data %>% apply(1, function(x) sum(as.numeric(x[setdiff(names(data) , c('RI', 'Type'))]))) %>% cbind(data$Type) %>% as.data.frame()
names(data_weight) <- c("Weight", "Type")
data_weight$Type <- as.factor(data_weight$Type)
ggplot(data_weight, aes(x=Type, y=Weight, fill=Type)) + geom_boxplot()
```


```{r}
ggplot(data_weight, aes(x=Weight, fill=Type)) + geom_density()
```

```{r}
data3 <- data[setdiff(names(data) , c('RI', 'Type'))]/data_weight[,"Weight"] 
data4 <- cbind(data3, Type=data$Type)

data4 %>% group_by(Type) %>% summarise(Na=mean(Na), Mg=mean(Mg), Al=mean(Al), Si=mean(Si), K=mean(K), Ca=mean(Ca), Ba=mean(Ba), Fe=mean(Fe)) %>% gather(Element, Proportion, -Type) %>% ggplot(aes(x=Type, y=Proportion, fill=as.factor(Element))) + geom_bar(stat="identity") + scale_fill_discrete("Element")
```

##Analisis PCA
```{r}
library(grid)
library(FactoMineR)
library(factoextra)
```

```{r}
dpca<-data
dpca$RI=NULL
data_without_label <- data[, which(!(names(data) %in% c('Type')))]
dpca<-textshape::column_to_rownames(dpca,loc = 9)
res.pca<-PCA(dpca,scale.unit = TRUE,ncp =8 ,graph = TRUE)
```

```{r}
print(res.pca)
```
```{r}
res.pca$var
```
##CONTRIBUCION DE CADA INDIVIDUO A LA FORMACION DE CADA COMPONENTES
```{r}
res.pca$ind$contrib
```





